【裁判字號】    90,交聲,217
【裁判日期】    901220
【裁判案由】    違反道路交通管理處罰條例聲明異議
【裁判全文】
臺灣臺北地方法院交通事件裁定                      九十年度交聲字第二一七號
    異議人即
    受處分人  甲○○
右列受處分人因違反道路交通管理處罰條例案件，對於臺北市交通事件裁決所於中華
民國九十年二月十六日所為之處分( 原處分案號：北市裁三字第裁22-R00000000號 )
聲明異議，本院裁定如左：
        主      文
異議駁回。
        理      由
一、按「禁止停車」標線為黃實線，劃設該標線之路段禁止車輛於每日上午七時至晚
    間八時停車，「道路交通標誌標線號誌設置規則」第一百六十八條第二項第四項
    定有明文。汽車駕駛人駕駛汽車，應遵守道路交通標誌、標線、號誌之指示，於
    其停車時，不得在設有禁止停車標線處所停車，「道路交通安全規則」第九十條
    前段及第一百十二條第一項第四款均有規定。如汽車駕駛人停車時，有在設有禁
    止停車標線處所停車之情形者，處新臺幣六百元以上一千二百元以下罰鍰，「道
    路交通管理處罰條例」第五十六條第一項第四款亦有處罰規定。
二、本件受處分人即異議人甲○○所有之一輛車牌BY-7418 號自用小客車，於八十九
    年十月廿九日下午四時卅七分許，在基隆市○○路八十號「轟動天下大廈」前之
    柏油路面( 即距離該大廈左側地下停車場出入口右轉彎處約十公尺 )劃設用以指
    示該路段禁止停車之「黃實線」標線處停車且駕駛人不在車內，為基隆市警察局
    交通隊執行取締違規停車拖吊勤務員警莊延彰查獲，以該輛自用小客車駕駛人有
    違反「道路交通管理處罰條例」第五十六條第一項第四款( 在設有禁止停車標線
    之處所停車 )規定之行為，利用科學儀器( 照相機 )拍照採證掣單( 基警交字第
    R00000000 號 )逕行舉發後，使用民間拖吊車拖離。嗣因受處分人依限到案向原
    處分機關提出申訴，原處分機關請舉發單位調查結果，仍認受處分人確有前揭違
    規停車行為，原處分機關即於九十年二月十六日依「道路交通管理處罰條例」第
    五十六條第一項第四款( 在設有禁止停車標線之處所停車 )規定，從輕裁處新臺
    幣六百元罰鍰之處分。
三、訊據受處分人固不否認其駕駛車牌BY-7418 號自用小客車於前揭時地停車遭警拍
    照舉發並拖吊之事實，惟矢口否認其有違反「道路交通管理處罰條例」規定之行
    為，辯稱略以其停車位置並未劃設禁止停車黃實線云云。經查：右揭在禁止停車
    黃色標線之處所停車之事實，有違規採證相片一張在卷可稽。證人( 舉發員警 )
    莊延彰於本院調查中亦到庭具結，證述本件違規採證相片之車牌BY-7418 號自用
    小客車右側大廈台階上之「黃色」線條，應該是「轟動天下大廈」住戶自己劃設
    的，而相片中該輛車牌BY-7418 號自用小客車左側路面略顯斑駁沒有完全連接之
    「黃線」，才是基隆警方交通隊招標劃設的「禁止停車」黃線。該大廈左側( 即
    採證相片中車牌BY-7418 號自用小客車停車位置之後方 )係大廈地下停車場出入
    口，車輛出入頻繁，以致在該地下停車場出入口與麥金路交岔路口，設有紅綠燈
    行車管制號誌，且自該地下停車場出入口起至大廈右側( 即採證相片中BY-7418
    號自用小客車右前方 )中國石油公司加油站前之路面，劃設「禁止停車」黃實線
    ，惟現在已將原來「禁止停車」黃實線變更為「白實線」快慢車道標線，增加一
    個慢車道，另自「轟動天下大廈」地下停車場出入口起至中國石油公司加油站，
    沿路旁排水溝外緣劃設「禁止臨時停車」標線( 紅實線 )等情綦詳，並提出麥金
    路八十號「轟動天下大廈」週邊路況及路面標線相片六張附卷佐證，載明筆錄在
    卷。按證人莊延彰為原處分機關認定受處分人有前開違規行為之原證人，其到庭
    在本院法官面前以言詞供述本件訴訟上之待證事實( 即受處分人有在前揭設有禁
    止停車標線之處所停車之違規事實 )，本院由其上開供述已得有受處分人確有上
    開違規行為之心證，且於本件卷存證據資料內並無任何積極證據足以證明證人莊
    延彰上開供述係屬虛偽，亦無有足以令人顯信其供述為不可採之品性證據或前科
    證據存在，本院自不得僅以證人莊延彰為本件開單告發受處分人之員警而全盤抹
    煞其在訴訟上所具有之原證人資格。況查交通警察掣單舉發違反道路交通管理處
    罰條例所列之違規事實，本質上為行政處分，係公務員基於職務上之權力，依法
    就特定之具體事件所為之具公法上效果之單方面行政行為，基於公務員為公法上
    行為具有公信力之原則，該行政行為當可被推定為真正，其據以依法處分之事實
    認定亦為正確無誤，是本件受處分人否認其在劃設禁止停車標線之處所停車為警
    拍照之辯解無非係卸責之詞，不足採信，從而原處分機關依行為時「道路交通管
    理處罰條例」第五十六條第一項第四款( 在設有禁止停車標線處所停車 )規定，
    從輕裁處新臺幣六百元罰鍰之處分，核無不合。本件受處分人之聲明異議為無理
    由，應予駁回。
據上論斷，應依道路交通案件處理辦法第十九條，裁定如主文。
中      華      民      國     九    十     年    十二    月    二十    日
                          臺灣臺北地方法院交通法庭
                                          法  官    鍾  華
右正本證明與原本無異。
如不服本裁定，應於裁定送達後五日內向本院提出抗告狀。
              書記官    劉芸珊
中      華      民      國     九    十     年    十二    月   二十二   日


司法院資訊處製作；財團法人民間司法改革基金會備份。
